【裁判字號】    96,交聲,981
【裁判日期】    970331
【裁判案由】    違反道路交通管理處罰條例聲明異議
【裁判全文】
臺灣臺北地方法院交通事件裁定        96年度交聲字第981號
原處分機關  臺北市交通事件裁決所
異議人  即
受  處分人  甲○○
代  理  人  黃秋男
上列異議人即受處分人因違反道路交通管理處罰條例案件，對於
臺北市交通事件裁決所於民國九十六年八月七日所為之北市裁三
字第裁二二—ＡＺ0000000號處分，聲明異議，本院裁定
如下：
    主  文
異議駁回。
    理  由
一、按汽車駕駛人在禁止臨時停車處所停車者，處新臺幣（下同
    ）六百元以上一千二百元以下罰鍰，道路交通管理處罰條例
    第五十六條第一項第一款定有明文。
二、本件異議人即受處分人甲○○於民國九十六年六月九日下午
    一時四十三許，將其所有車牌號碼ＤＫ─五三九一號自用小
    客車，停放在臺北市○○○路○段二七五巷七弄之禁止臨時
    停車路段，經原舉發單位即臺北市政府警察局信義分局五分
    埔派出所交通隊警員王嘉宏以異議人違反道路交通管理處罰
    條例第五十六條第一項第一款規定，掣發臺北市政府警察局
    北市警交大字第ＡＺ0000000號舉發違反道路交通管
    理事件通知單（以下簡稱「舉發通知單」）予以舉發，異議
    人於應到案日期（九十六年七月二十日）前提出申訴，經原
    處分機關即臺北市交通事件裁決所審查結果，仍認異議人有
    前開違規行為，乃依道路交通管理處罰條例第五十六條第一
    項第一款規定，於九十六年八月七日以北市裁三字第裁二二
    —ＡＺ0000000號違反道路交通管理事件裁決書（以
    下簡稱「裁決書」）裁處異議人罰鍰新臺幣（下同）九百元
    。嗣該裁決書於九十六年八月十三日送達與異議人，異議人
    於九十六年八月二十一日以聲明異議狀向原處分機關提出異
    議，此有上開舉發通知單、裁決書、聲明異議狀、臺北市交
    通管制工程處書函、臺北市政府警察局信義分局書函各一件
    、送達證書一紙及現場採證照片二張存卷可稽。
三、異議意旨略以：伊固然於舉發時間將上開車輛停放在舉發地
    點即臺北市○○○路○段二七五巷七弄口，但該路段原係五
    分埔清潔隊大門口，嗣清潔隊已遷移他處，雖該路段仍劃有
    紅線，但道路係人民共用，該路段紅線應塗銷而未塗銷，且
    在該處停車者均未曾遭舉發違規停車，當日因有人檢舉該路
    段違規停車情事，伊方遭員警逕行開單舉發；又伊當日僅停
    放車輛三小時餘即被舉發，而其他車輛亦違規停車卻未遭開
    單舉發，實不符合公平正義原則，為此聲明異議，請求撤銷
    原處分云云。
四、經查：
  (一)異議人所有車號ＤＫ─五三九一號自用小客車，於九十六年
    六月九日十三時四十三許，停放在臺北市○○○路○段二七
    五巷七弄之劃有禁止臨時停車之紅線路段一節，業據異議人
    供承在卷，並有原舉發機關即臺北市政府警察局信義分局五
    分埔派出所北市警交大字第ＡＺ0000000號舉發通知
    單及所附之現場採證照片二張在卷可稽，並經證人王嘉宏於
    本院結證屬實，則異議人確有在設有禁止臨時停車之路段違
    規停車之事實，堪予認定。
  (二)異議人雖辯稱：本案舉發地點五分埔清潔隊業已遷移，該路
    段應由人民停車使用，不應設置禁止臨時停車標線云云。惟
    按道路停車之規劃設置及管理，係交通主管機關之權責，主
    管機關得考量道路情況、車輛流量、駕駛人需要等諸多因素
    通盤加以規劃設置，並隨時檢討，適時加以修正。人民對停
    車規劃雖得加以建議，惟道路交通標誌、標線一經交通主管
    機關劃設後，於依法變更前，人民即有遵守主管機關所設之
    停車時間、位置、方式、車種等規定之義務，尚不得以其主
    觀因素或價值判斷，逕認停車規劃不當，而恣意決定遵守與
    否，否則將使停車秩序紊亂，嚴重影響道路交通秩序及用路
    人之權益。故該路段是否撤銷禁止臨時停車標線，屬主管機
    關之權責，於撤銷禁止臨時停車標線前，用路人仍應遵守禁
    止臨時停車標線之規範。況證人王嘉宏於本院調查中結證稱
    ：「該處是清潔隊大門口，是繪製紅線禁止停車的地方」、
    「舉發地點相對離路口十公尺，也是繪製紅線」，顯見舉發
    地點周邊均繪製禁止臨時停車標線，似非適宜停車之路段，
    縱要撤銷禁止臨時停車標線，亦需主管機關通盤考量後為之
    ，並非異議人可恣意自行認定。是異議人此部分所辯，洵非
    可採。
  (三)又異議人辯稱：以該處另有其他車輛違規停車，卻未受舉發
    ，警方執法顯有不公之處云云。惟按行政行為，非有正當理
    由，不得為差別待遇，行政程序法第六條固有明文，用以揭
    示行政法上之平等原則，即基於事理本質，相同事件固應為
    相同之處理，不得任意為差別之待遇。然在法治國家，遵守
    法規為國民之責任，不得以他人違規行為尚未被取締，即執
    以為自己亦可以不遵守規定之適法理由，否則即曲解平等原
    則之真義，亦即人民不得主張「不法之平等」。行政機關若
    怠於行使權限，致使人民因個案違法狀態未排除而獲得利益
    時，該利益並非法律所應保護之利益，其他人民不能要求行
    政機關比照該違法案例授予利益，亦不能作為免責之依據。
    是異議人此部分所辯，要非可採。
五、綜上所述，本件異議人確有於前揭時地在禁止臨時停車處所
    停車之違規行為，原處分機關依道路交通管理處罰條例第五
    十六條第一項第一款規定，違反道路交通管理事件統一裁罰
    基準及處理細則第四十三條、第四十四條、第六十七條及違
    反道路交通管理事件統一裁罰基準表等規定，逕行裁處受處
    分人罰鍰九百元，核無違誤。本件受處分人之異議為無理由
    ，應予駁回。
據上論斷，應依道路交通案件處理辦法第十九條，裁定如主文。
中    華    民    國    97    年    3    月    31     日
                  交通法庭法  官  郭顏毓
以上正本證明與原本無異。
如不服本裁定應於送達後五日內向本院提出抗告狀。
                          書記官 潘文賢
中    華    民    國    97    年    4     月    2     日


司法院資訊處製作；財團法人民間司法改革基金會備份。
